【裁判字號】    92,勞簡上,3
【裁判日期】    920605
【裁判案由】    給付薪資等
【裁判全文】
臺灣彰化地方法院民事判決  九十二年度勞簡上字第三號
    上  訴  人  沈文川即南星醫院
    訴訟代理人  乙 ○ ○
    被 上訴 人  甲 ○ ○
右當事人間請求給付資遣費等事件，上訴人對於中華民國九十二年一月七日本院北斗
簡易庭第一審判決（九十一年度斗勞簡字第二號）提起上訴，本院判決如左：
    主      文
原判決廢棄。
被上訴人在第一審之訴及其假執行之聲請駁回。
第一、二審訴訟費用由被上訴人負擔。
    事實及理由
一、被上訴人起訴主張：伊自民國八十八年三月二日起受僱於被告（起訴時誤列南星
    醫院為被告，沈文川為法定代理人，已於本院言詞辯論時更正），擔任救護車司
    機，每月平均薪資新台幣（下同）四萬元。詎上訴人竟以伊擅自將救護車開回住
    所停放為由，突於九十一年六月十四日通知，自同年月十六日起將伊解僱，惟伊
    並無違反勞動基準法第十二條第一項各款之事由，上訴人未經預告，恣意非法終
    止勞動契約，依法即應給付伊資遣費十三萬三千元及三十日之預告期間工資四萬
    元（合計十七萬三千元）等情，求為命上訴人應如數給付之判決。
二、上訴人則以：因被上訴人擅自將救護車開回住所停放，於九十一年一月二十五日
    經指示應將救護車放置醫院，仍然違反規定，同年五月四日並假借醫院督導名義
    命他人出車，嚴重影響救護車之緊急調度，違反工作規則情節重大，經主管督導
    於同年月五日瞭解時，上訴人表示給他一個月的時間找人替代，他要離職。嗣經
    醫院人事評議會決議後，伊自同年六月十六日起將被上訴人解僱，與勞動基準法
    第十二條第一項第四款之規定，並無不合，如該項解僱不合法，被上訴人依法亦
    不得請求資遣費及預告期間工資等語，資為抗辯。原審判命上訴人應如數給付十
    七萬三千元，被上訴人不服，提起上訴，其上訴聲明，求為(1)原判決廢棄；(2)被
    上訴人在第一審之訴及假執行之聲請駁回之判決。
三、被上訴人主張其自前揭時間起受僱於上訴人，擔任救護車司機，月薪四萬元，上
    訴人於九十一年六月十四日，以其在九十一年一月二十五日、同年五月四日未依
    規定，擅自將救護車開回住處放置，未停放醫院，違反工作規則情節重大為由，
    自九十一年六月十六日起將被上訴人予以解僱之事實，有其所提薪資表、請求協
    調勞資糾紛申請書、勞資協調會會議記錄影本在卷可稽，並為上訴人所自認，自
    堪信為真實。
四、按雇主依勞動基準法第十一條或第十三條但書規定終止勞動契約者，始應依規定
    發給勞工預告期間工資及資遣費，此觀勞動基準法第十六條、第十七條之規定甚
    明。至雇主係依同法第十二條第一項各款之規定終止勞動契約者，如其終止為合
    法有效，雙方之勞雇關係因而終止；如其終止為違法無效，則不生勞雇關係終止
    之效力，勞動契約仍然繼續存在，均不生雇主應否給付勞工預告期間工資或資遣
    費之問題。本件上訴人既係以被上訴人有勞動基準法第十二條第一項第四款違反
    工作規則情節重大之事由，不經預告將被上訴人予以解僱，依上開說明，不論上
    訴人此項終止勞動契約之意思表示，是否合法有效，被上訴人均無請求上訴人給
    付預告期間工資及資遣費之餘地。被上訴人請求上訴人給付預告期間工資四萬元
    及資遣費十三萬三千元（合計十七萬三千元），依其所訴之事實，在法律上即顯
    無理由，自應予駁回。原審為上訴人敗訴之判決，並宣告准予假執行，尚有未洽
    。上訴意旨，指摘原判決為不當，求予廢棄改判，為有理由，爰將原判決廢棄並
    改判為如主文第二項所示。
據上論結，本件上訴為有理由，依民事訴訟法第四百三十六條之一第三項、第四百五
十條、第七十八條，判決如主文。
中      華      民      國    九十二    年      六      月      五      日
                                  民事第二庭
                                      審判長法  官  何 志 通
                                            法  官  羅 秀 緞
                                            法  官  陳 瑞 水
右為正本係照原本作成。
本判決不得上訴。
中      華      民      國    九十二    年      六      月      五      日
                                        法院書記官  陳 文 俊


司法院資訊處製作；財團法人民間司法改革基金會備份。
